【裁判字號】    95,交抗,22
【裁判日期】    950710
【裁判案由】    違反道路交通管理處罰條例聲明異議
【裁判全文】
臺灣高等法院花蓮分院刑事裁定          95年度交抗字第22號
抗    告  人
即原處分機關  交通部公路總局臺北區監理所花蓮監理站
代    表  人  甲○○
受    處分人
即    異議人  乙○○
上列抗告人因受處分人違反道路交通管理處罰條例案件，不服臺
灣花蓮地方法院中華民國95年4月10日裁定（95年度交聲第31號）
，提起抗告，本院裁定如下：
    主  文
抗告駁回。
    理  由
一、本案受處分人乙○○所有車號 JC-4926號自用小客車於民國
    （下同）92年 8月31日14時34分停車於花蓮市路邊收費停車
    格而未繳納停車費，嗣於收到花蓮縣警察局交通隊92年10月
    20日填寫之舉發違反交通管理事件通知單後，即於92年10月
    22日繳納未繳之停車費。抗告人即原處分機關乃依修正前道
    路交通管理處罰條例第56條第 1項第11款，裁處罰鍰新台幣
    （下同）1200元。經受處分人乙○○異議，原裁定認應適用
    修正後較有利於行為人之新法，即應適用修正後道路交通管
    理處罰條例第56條第2項之規定，先以書面通知受處分人於7
    日內補繳，並收取必要之工本費用，於受處分人逾期仍未繳
    納時，方可裁處罰鍰 300元，因而撤銷原處分，並諭知乙○
    ○不罰。
二、抗告意旨略以：（一）若將從新從輕之時點界定為包括訴訟
    救濟程序，易啟受處分者僥倖心理，而期待法規之變動，亦
    徒增救濟程序之費時費力，亦將使原處分之合法性判斷之基
    準時往後移。（二）行政程序法第6條規定「行政行為，非
    有正當理由，不得為差別待遇。」為維法律之公平性，本案
    仍應依修正前之道路交通管理條例第56條第1項第11款裁決
    。
三、按汽車駕駛人在道路收費停車處所停車，未依規定繳費，主
    管機關應書面通知駕駛人於 7日內補繳，並收取必要之工本
    費用，逾期再不繳納，處新臺幣（下同） 300元罰鍰，道路
    交通管理處罰條例第56條第2項定有明文。該條例第56條第1
    項第11款原規定：汽車駕駛人，在道路收費停車處所停車，
    不依規定繳費者，處 600元以上1200元以下罰鍰；嗣經修正
    為同條第 2項，並經總統於民國（下同）94年2月5日以華總
    一義字第09400017731號令公布，再經行政院於同年 7月5日
    以院臺交字第0940029286號令發布定自同年9月1日施行。
四、經查抗告人提起抗告所列之理由，均經抗告人在原審審理中
    主張，原審法院在裁定理由中已詳細說明：按道路交通管理
    處罰條例所定罰鍰、吊扣證照、記點之裁罰，本屬行政罰之
    性質（參照行政罰法第一條、第二條亦將罰鍰、吊扣證照、
    記點之處分均定為行政罰），是本件關於逾期未繳納停車費
    之違規行為，應適用「從新從輕」原則，經比較新舊法之結
    果，認修正後之新法較有利於行為人，適用修正後道路交通
    管理處罰條例第56條第 2項之規定，較能兼顧人民基本權利
    之保障及符合上開修法之本旨。抗告人再持前詞提起抗告，
    則原審法院適用修正後較有利於行為人之新法，即適用修正
    後道路交通管理處罰條例第56條第 2項之規定，並因異議人
    乙○○未待主管機關適用新法以書面通知其於 7日內補繳，
    即自行繳納停車費，而撤銷原處分，並諭知乙○○不罰，並
    無不合，抗告人提起本件抗告，為無理由，應予駁回。
六、據上論結，應依道路交通案件處理辦法第26條，刑事訴訟法
    第412條，裁定如主文。
中    華    民    國    95    年    7    月    10    日
                        審判長法  官  何方興
                              法  官  王紋瑩
                              法  官  蔡勝雄
以上正本證明與原本無異。
本件不得再抗告。
                              書記官  陳有信
中    華    民    國    95    年    7    月    10    日


司法院資訊處製作；財團法人民間司法改革基金會備份。
